【裁判字號】    97,易,1040
【裁判日期】    970903
【裁判案由】    恐嚇取財等
【裁判全文】
臺灣臺南地方法院刑事判決              97年度易字第1040號
公  訴  人  臺灣臺南地方法院檢察署檢察官
被      告  戊○○
            丁○○
            甲○○
            乙○○
上列被告因恐嚇取財等案件，經檢察官提起公訴（97年度偵字第
3300、3315號），被告就被訴犯罪事實均為有罪之陳述，本院合
議庭裁定由受命法官獨任依簡式審判程序審理，判決如下：
    主  文
戊○○、丁○○犯結夥竊盜罪，均累犯，各處有期徒刑柒月；又
共同犯恐嚇取財罪，均累犯，各處有期徒刑柒月，扣案行動電話
壹具（手機序號：000000000000000號，含行動
電話號碼0000000000號SIM卡）沒收。均應執行有期
徒刑玖月，扣案行動電話壹具（手機序號：000000000
000000號，含行動電話號碼0000000000號SIM
卡）沒收。
甲○○犯結夥竊盜罪，處有期徒刑陸月；又共同犯恐嚇取財罪，
處有期徒刑陸月，扣案行動電話壹具（手機序號：000000
000000000號，含行動電話號碼0000000000
號SIM卡）沒收。應執行有期徒刑捌月，緩刑貳年，緩刑期間付
保護管束，扣案行動電話壹具（手機序號：000000000
000000號，含行動電話號碼0000000000號SIM
卡）沒收。
乙○○犯結夥竊盜罪，處有期徒刑捌月；又共同犯恐嚇取財罪，
處有期徒刑捌月，扣案行動電話壹具（手機序號：000000
000000000號，含行動電話號碼0000000000
號SIM卡）沒收。應執行有期徒刑拾月，緩刑貳年，緩刑期間付
保護管束，扣案行動電話壹具（手機序號：000000000
000000號，含行動電話號碼0000000000號SIM
卡）沒收。
    事實及理由
一、本案被告戊○○、丁○○、甲○○、乙○○所犯刑法第三百
    二十一條第一項第四款結夥竊盜罪與第三百四十六條第一項
    恐嚇罪，均非死刑、無期徒刑或最輕本刑有期徒刑三年以上
    之罪，亦非高等法院管轄第一審案件，被告四人於準備程序
    就被訴事實均為有罪之陳述（參見本院卷第34頁），經告知
    被告簡式審判程序之旨，並聽取檢察官、被告之意見後，本
    院合議庭裁定進行簡式審判程序，是本案之證據調查，依刑
    事訴訟法第二百七十三條之二規定，不受同法第一百五十九
    條第一項、第一百六十一條之二、第一百六十一條之三、第
    一百六十三條之一及第一百六十四條至第一百七十條規定之
    限制。並依同法第三百一十條之二準用第四百五十四條之規
    定製作略式判決書，合先說明。
二、本件犯罪事實及證據，除下述補充外，餘均引用檢察官起訴
    書之記載（如附件）。
    (一)犯罪事實部分
      就被告戊○○累犯之前案補充「戊○○前於民國八十六年
      間，因違反槍砲彈藥刀械管制條例、麻醉藥品管理條例、
      重傷害等案件，經本院八十六年度訴字第九九一號分別判
      處有期徒刑一年六月、五月確定，另經本院八十六年度訴
      字第一○九二號分別判處有期徒刑六月、四年確定，上開
      四罪刑經定執行刑為有期徒刑六年」。
    (二)證據部分
      補充「被告乙○○審理中對全部犯罪事實之自白」。
三、論罪科刑
    (一)核被告戊○○、丁○○、甲○○、乙○○所為，均係犯刑
      法第三百二十一條第一項第四款之結夥竊盜罪與同法第三
      百四十六條第一項之恐嚇取財罪。被告四人就上開結夥竊
      盜及恐嚇取財犯行，均有犯意聯絡及行為分擔，應分別論
      以共同正犯。渠等所為上開二犯行，犯意各別，行為互殊
      ，所犯罪名不同，應分論併罰。又刑法第五十五條所謂一
      行為觸犯數罪名之想像競合犯，就故意犯而言，係指對於
      該數罪同時有各別之犯意而藉一個行為以達成之謂；若對
      於另一犯罪係臨時起意，而行為亦不止一個，或基於概括
      之犯意而行為又先後可分，即非想像競合犯，應為數罪併
      罰（最高法院九十一年台上字第五一八九號裁判要旨參照
      ）。本件被告四人結夥竊取被害人之賽鴿得手後，再以電
      話恐嚇被害人，勒贖金錢，係分別為竊盜與恐嚇取財犯行
      ，其行為態樣與罪名均不同，應屬二個行為，分別觸犯二
      罪名，檢察官認係以一行為觸犯數罪名之想像競合犯，尚
      有未洽，併此敘明。
    (二)經查，被告戊○○於八十六年間，因違反槍砲彈藥刀械管
      制條例、麻醉藥品管理條例、重傷害等案件，經本院八十
      六年度訴字第九九一號分別判處有期徒刑一年六月、五月
      確定，另經本院八十六年度訴字第一○九二號分別判處有
      期徒刑六月、四年確定，上開四罪刑經定執行刑為有期徒
      刑六年，甫於八十九年十二月十八日假釋付保護管束，於
      九十二年三月二十五日未經撤銷假釋視為執行完畢；被告
      丁○○前於九十三年間，因違反毒品危害防制條例案件，
      為本院九十三年度訴字第一一○六號判處有期徒刑六月確
      定，甫於九十四年十月九日執行完畢；被告甲○○無刑案
      前科紀錄；被告乙○○於八十七年間因贓物案件，為本院
      八十七年度易字第六三四號判處有期徒刑五月，於八十七
      年六月十五日易科罰金執行完畢後，迄至本件犯行前，並
      無再犯刑案紀錄，以上均有台灣高等法院被告四人刑案紀
      錄表在卷足憑。被告戊○○、丁○○於前案有期徒刑執行
      完畢後五年以內再犯有期徒刑以上本案之罪，均為累犯，
      均應依刑法第四十七條第一項之規定加重其刑。審酌被告
      四人不思以正當途徑合法掙取金錢，竟以竊鴿勒贖之犯罪
      方法圖取不法之財產所得，危害社會生活秩序程度匪淺，
      惟其等僅為本件竊鴿與恐嚇取財犯行，尚屬偶發性犯罪，
      非以此為業，且於審理中與被害人丙○○達成和解，賠償
      丙○○二十二萬元，業據提出和解書正本一件附卷為證（
      參見本院卷第22頁），爰依其等犯罪動機、手段、對被害
      人造成之損害，兼衡被告戊○○、丁○○、甲○○於偵查
      中均坦承全部犯行，被告乙○○偵查中雖僅坦承竊盜部分
      ，矢口否認恐嚇取財犯行，惟於本院審理中已坦承全部犯
      行等一切情狀，爰分別量處如主文所示之刑，並定應執行
      刑如主文所示。又被告甲○○無前科、被告乙○○前犯贓
      物罪所處徒刑於八十七年六月十五日執行完畢，迄至本件
      犯行前，未曾再受刑之宣告，已見前述，渠二人既均坦承
      犯行，且與被害人達成和解，賠償被害人損失，認經此教
      訓後，應知所警惕，信無再犯之虞，因認被告甲○○、乙○○所宣告之刑以暫不執行為適當，均併諭知緩刑二年，
      然為加強其等自我約束力，以革除再犯之疑慮，有加強對
      其二人追蹤、考核必要，併依刑法第九十三條第一項之規
      定，均諭知於緩刑期間付保護管束，用勵自新兼觀後效。
      至被告戊○○、丁○○前均因故意犯罪受有期徒刑之宣告
      ，執行完畢五年以內再犯本件之罪，依刑法第七十四條第
      一項第二款之規定，均不得宣告緩刑，附此說明。
    (三)末按共同正犯因相互間利用他人之行為，以遂行其犯意之
      實現，本於責任共同之原則，有關沒收部分，對於共犯間
      供犯罪所用之物，自均應為沒收之諭知。本件扣案門號
      0000000000號一具（廠牌：MOTOLORA、銀色、序號：
      000000000000000號，含SIM卡），為被告丁○○所有，且
      供實行恐嚇取財犯行所用，業據被告丁○○、戊○○、甲○○供述在卷，並有上開行動電話與被害人丙○○所使用
      之0000000000號行動電話通聯調閱查詢單附卷可證，應依
      刑法第三十八條第一項第二款之規定，宣告沒收。
四、如不服本件判決，得自收受送達之日起十日內，向本院提起
    上訴。
據上論結，應依刑事訴訟法第二百九十九條第一項前段、第二百
七十三條之一第一項、第三百一十條之二、第四百五十四條第二
項，刑法第二十八條、第四十七條第一項、第三百二十一條第一
項第四款、第三百四十六條第一項、第五十一條第五款、第七十
四條第一項、第九十三條第一項、第三十八條第一項第二款，刑
法施行法第一條之一第一項、第二項前段，判決如主文。
本案經檢察官莊立鈞到庭執行職務。
中    華    民    國    97    年    9     月    3     日
                  刑事第五庭    法  官  林逸梅
以上正本證明與原本無異。
如不服本判決應於收受本判決後10日內向本院提出上訴書狀，並
應敘述具體理由。如未敘述上訴理由者，應於上訴期間屆滿後20
日內向本院補提理由書狀（均須按他造當事人之人數附繕本）「
切勿逕送上級法院」。
                                書記官  郭純瑜
中    華    民    國    97    年    9     月    5     日
附錄本案論罪科刑法條：
中華民國刑法第321條
（加重竊盜罪）
犯竊盜罪而有左列情形之一者，處六月以上、五年以下有期徒刑
：
一、於夜間侵入住宅或有人居住之建築物、船艦或隱匿其內而犯
    之者。
二、毀越門扇、牆垣或其他安全設備而犯之者。
三、攜帶兇器而犯之者。
四、結夥三人以上而犯之者。
五、乘火災、水災或其他災害之際而犯之者。
六、在車站或埠頭而犯之者。
前項之未遂犯罰之。
中華民國刑法第346條第1項
（單純恐嚇罪）
意圖為自己或第三人不法之所有，以恐嚇使人將本人或第三人之
物交付者，處6月以上5年以下有期徒刑，得併科1千元以下罰金
。


司法院資訊處製作；財團法人民間司法改革基金會備份。
